# 吸收合并后，执行新准则长期投资的还原

提问人：whysion11 时间：2012-04-26 17:56:24
最终控制方A公司全资控股子公司B， 2010 年 3 月A公司新设全资子公司C。 5 月 1 日，C公司吸收合并B，取得了原在B公司账面采用权益法核算的一项长期股权投资M（持股比例100%）。 2010 年度A、B、C公司全部执行《企业会计制度》， 2011 年 1 月 1 日首次执行新准则。请教： 1 、C公司首次执行新准则时，对吸收合并取得的该项长期股权投资M进行成本法还原，还原至什么时间？如何还原？ 2 、A公司在合并日将原对B公司的长期股权投资转成对C公司的长期股权投资，继续采用权益法核算。在首次执行新准则时，进行成本法还原，还原至什么时间？如何还原？

回答人：chenyiwei
回复 whysion11 的帖子
1 、个人理解，由于C公司于 2010 年 3 月新设成立，其编制合并报表也从其成立日开始，不再往前追溯，所以对M的长期股权投资转为成本法也是追溯到C公司成立日为止，即以C公司成立日的M公司帐面净资产为初始投资成本，作为后续新准则下成本法核算的成本基础。
2 、A公司的个别报表层面，由于C吸收合并B是不具有商业实质的“从左口袋到右口袋”的重组，所以应该还原到最初取得对B公司的投资时，并以调整后的对B公司的投资成本在 2010 年 5 月并入对C公司的投资成本中。

回答人：chenyiwei
回复 xinshourumen 的帖子
这主要是考虑到投资成本与后续合并报表层面在子公司的净利润和其他净资产变动中所享有份额的衔接。
在控股合并的情况下，实际上 38 号第十三条主要是运用于合并报表层面的。个别报表层面，还是根据解释 1 号第七条的规定，进行对子公司的长期股权投资由权益法调整为成本法的处理。